# 深交所创业板部的规定与财政部关于合并所有者权益变动表的规定不一致，到底如何执

提问人：于连 时间：2012-01-17 20:20:37
财政部《关于做好执行企业会计准则的企业 2011 年年报监管工作的通知》（财会[2011]25号） “（十）企业应当按照企业会计准则的规定编制 2011 年合并所有者权益变动表。合并所有者权益变动表（会合 04 表）“本年金额”栏下 “加：会计政策变更”和“前期差错更正”项目，不得填列金额。”
为何《创业板信息披露业务备忘录第 10 号：年度报告披露相关事项》又特别作如下强调呢： 十三、会计处理及报表披露 上市公司应当注意按照财政部年报有关通知做好年报工作, 并请注意以下事项： 1.股东权益变动表 ...... 因当年度会计政策变更和会计差错更正对以前年度的调整数应当在股东权益变动表“本年金额”栏的“会计政策变更”、“前期差错更正”项目列示。

回答人：chenyiwei
这两处地方有矛盾的情况下，按照权威性和级次考虑，应按财政部规定执行。

回答人：chenyiwei
回复 zoujiecpa 的帖子
如果只有“其他”那还好，但如果对本年年初数的调整既有会计政策变更或者前期差错的影响，又有同一控制下合并的影响，则只有“其他”填列金额显然不能完整地反映出上年年报披露的年末数和本年年初数之间的衔接情况。因此，建议在此情况下，“其他”的本年数也不要填列金额，而是在表的下方或者附注中以文字说明的方式披露其调整的具体情况。

提问人：心海拂清风 时间：2018-03-06 00:02:14
请教陈老师，合并和单体所有者权益变动表下差错更正和同一控制下合并、会计政策变更本年 2017 年是不是都不能填数据？都需要填写到上年 2016 去吧， 2016 年的年初是可能存在差错和政策变更的，所有者权益变动表下差错更正和同一控制下合并、会计政策变更如何使用？谢谢。

回答人：chenyiwei
一般这些项目都只填列最早比较期间期初，本年数表格中不填列。